【裁判字號】    98,易,1078
【裁判日期】    990202
【裁判案由】    竊盜
【裁判全文】
臺灣苗栗地方法院刑事判決              98年度易字第1078號
公  訴  人  臺灣苗栗地方法院檢察署檢察官
被      告  乙○○
上列被告因竊盜案件，經檢察官提起公訴（98年度偵字第5169號
、第5570號），本院依簡式審判程序判決如下：
    主  文
乙○○竊盜，累犯，處有期徒刑陸月。又竊盜，累犯，處有期徒
刑柒月。應執行有期徒刑壹年。
    犯罪事實及理由
一、犯罪事實：
（一）乙○○有下列構成累犯之前科紀錄：因施用第1 、2 級
      毒品案件，經本院於民國94年1 月20日以93年度訴字第46
      2 號判決，分別判處有期徒刑1 年、8 月，定應執行刑為
      有期徒刑1 年6 月，於94年2 月24日確定。因竊盜案件
      ，經本院於94年5 月31日以94年度易字第345 號判決，判
      處有期徒刑6 月，於94年6 月27日確定。因詐欺案件，
      經本院於94年8 月25日以94年度易字第146 號判決，判處
      有期徒刑6 月，於94年9 月19日確定。因施用第1 級毒
      品案件，經本院於94年12月2 日以94年度訴字第476 號判
      決，判處有期徒刑1 年2 月，於94年12月26日確定。嗣上
      開案件，經依中華民國96年罪犯減刑條例之規定，
      分別減為有期徒刑3 月、3 月、7 月，並定應執行刑為有
      期徒刑1 年1 月，與案件，均於96年8 月23日因縮短刑
      期假釋出監，於96年9 月11日假釋期滿未經撤銷，視為執
      行完畢。詎其仍不知悔改，復有下列之竊盜犯行：
 （1）乙○○意圖為自己不法之所有，於98年8 月9 日下午7 時
      30分許，在苗栗縣苗栗市○○街1 巷13弄6 號前，見甲○
      所有車號N7K －771 號重型機車鑰匙忘記拔下，以該支鑰
      匙發動機車竊取之，得手後供己代步使用，並將該輛機車
      藏在苗栗縣苗栗市玉清宮旁廁所走廊內。嗣苗栗縣警察局
      苗栗分局北苗派出所員警，於98年8 月14日，在苗栗縣苗
      栗市○○路204 號「極速網咖店」，執行青春專案勤務時
      ，見乙○○形跡可疑加以盤查，乙○○在警方尚未發覺前
      ，主動向警方供出上情而自首，並帶警方至上開玉清宮旁
      廁所走廊內，尋獲該輛機車（已發還）。
 （2）乙○○意圖為自己不法之所有，於98年8 月11日晚上8 時
      31分許，在苗栗縣苗栗市○○路336 號屈臣氏藥妝店內，
      乘無人注意之際，徒手竊取店員丙○○所保管放在資生堂
      專櫃可拉式抽屜內，富士通廠牌，型號：S2210 ，序號：
      Ｚ000000000，價值約新臺幣2 萬元之筆記型電腦1 台，得
      手後於同日晚上10時30分許，將電腦寄放在不知情友人金
      俊廷位於苗栗縣苗栗市○○街11巷23號住處。嗣苗栗縣警
      察局苗栗分局北苗派出所員警，根據該店監視器錄影畫面
      鎖定竊賊係乙○○，並通知乙○○於98年8 月17日下午，
      至該派出所接受調查，警方根據乙○○之供述，循線找到
      該台電腦（已發還）。
（二）案經苗栗縣警察局苗栗分局2 次報請台灣苗栗地方法院檢
      察署檢察官偵查起訴。
二、證據名稱：
（一）犯罪事實（一）之（1）部分：
 （1）被告乙○○於警詢時及偵、審中之自白。
 （2）被害人甲○於警詢時之陳述。
 （3）被害人甲○領回失竊機車所出具之贓物認領保管單1紙。
 （4）苗栗縣警察局車輛協尋電腦輸入單、車輛尋獲電腦輸入單
      共4 紙。
 （5）被告乙○○指認竊車及藏車地點、機車鑰匙等照片共6 張
     。
 （6）臺灣高等法院被告前案紀錄表、臺灣苗栗地方法院檢察署
      刑案資料查註紀錄表。
（二）犯罪事實（一）之（2）部分：
 （1）被告乙○○於警詢時及偵、審中之自白。
 （2）被害人丙○○於警詢時之陳述。
 （3）證人金俊廷於警詢時之證述。
 （4）被害人甲○領回失竊電腦所出具之贓物認領保管單1紙。
 （5）監視器錄影翻拍被告行竊照片4 張。
 （6）被竊之筆記型電腦照片3 張。
 （7）臺灣高等法院被告前案紀錄表、臺灣苗栗地方法院檢察署
      刑案資料查註紀錄表。
三、量刑理由：
    核被告乙○○2 次所為，均係犯刑法第320 條第1 項之普通
    竊盜罪。被告乙○○於犯罪事實欄（一）之（1 ）之竊盜犯
    行，於警方尚未發覺前自首並接受裁判，依刑法第62條前段
    之規定，減輕其刑。查被告乙○○有犯罪事實欄（一）有期
    徒刑執行完畢之前科紀錄，5 年內再犯本件有期徒刑以上刑
    之罪，為累犯，均應依刑法第47條第1 項之規定加重其刑。
    被告乙○○於犯罪事實欄（一）之（1 ）之竊盜犯行，有加
    重及減輕事由，依法應先加後減。被告乙○○所犯上開2 罪
    ，犯意各別，時空互異，應分論併罰。爰審酌被告乙○○有
    多次前科紀錄，足見其人素行不佳，以其年輕力壯，不思找
    尋正當工作賺錢，反好逸惡勞，一再竊取他人財物，破壞當
    地社會治安，理應重罰，惟念其犯後均能坦白承認，節省有
    限之司法資源，及竊得贓物之價值尚非高貴等一切情狀，分
    別量處如主文所示之刑，並定其應執行之刑，以資懲儆。
四、應適用之法條：
（一）刑事訴訟法第273 條之1 第1 項、第299 條第1 項前段、
      第310 條之2、第454條第1項。
（二）刑法第320 條第1 項、第47條第1 項、第62條前段、第51
      條第5 款。
（三）刑法施行法第1條之1。
五、本判決係依刑事訴訟法第310 條之2 、第454 條第1 項製作
    ，依法僅記載當事人欄、主文、犯罪事實、證據名稱以及應
    適用之法條，其中犯罪事實部分，依同法第308 條之修正立
    法理由，亦僅記載犯罪構成要件事實，關於刑罰加重事由（
    含累犯在內）免予記載（法院辦理刑事訴訟案件應行注意事
    項第144 點參照），但仍於主文予以表明，並於應適用之法
    條欄予以引用。如不服本判決，應於判決送達之日起10日內
    ，向本院提起上訴。
本案經檢察官林俊杰到庭執行職務。
中    華    民    國    99    年    2     月    2     日
                  刑事第三庭    法  官  柳章峰
以上正本證明與原本無異。
如不服本判決應於收受判決後10日內向本院提出上訴書狀，並應
應敘述具體理由。其未敘述上訴理由者，應於上訴期間屆滿後20
日內向本院補提理由書( 均須按他造當事人之人數附繕本) 「切
勿逕送上級法院」。告訴人或被害人如對本判決不服者，應具備
理由請求檢察官上訴，其上訴期間之計算係以檢察官收受判決正
本之日期為準。
                                書記官  陳采瑜
中    華    民    國    99    年    2     月    2     日
附記論罪之法條全文：
刑法第320條（普通竊盜罪）
意圖為自己或第三人不法之所有，而竊取他人之動產者，為竊盜
罪，處5 年以下有期徒刑、拘役或5 百元以下罰金。

司法院資訊處製作；財團法人民間司法改革基金會備份。
